# 以前年度损益调整怎么填写资产负债表和所有者权益变动表

提问人：liuliang1987 时间：2017-04-30 08:34:44
陈版主：你好 发生了一笔以前年度损益调整（ 2016 ），费用多计了 10000 ，做了调整分录后，怎么填写 资产负债表 和 所有者权益变动表呢？ 两个表的勾稽关系 资产负债表 期初数和期末数，所有者权益变动表 上年末数据 前期差错更正 本期增减（净利润，以及其他利得）
这里，有个疑惑，对于 这 10000 的 费用，应交所得税 -2500，未分配利润-7500。怎么填写 报表呢？
第一种处理：倾向于 ，比较简单，实际中 我主管也是这么做的，优点在于：简单省时，逻辑清楚，资产负债表期初=资产负债表上年末，严谨。
资产负债表 期初数 绝不变动，资产负债表 资产负债期末数根据实际填写，所有者权益期末数 根据 所有者权益变动表 期末数填写 两者对应关系 是 ，资产负债表 的期初数 和 所有者权益 变动表的 上年末 数据 对应起来，而所有者权益 变动 表的 调整后期初数 和资产负债表 没有对应关系， 只是 对其中的 前期 变动 进行调整。
第二种处理：不太想用，费时，另外 期初数<>不等于 上年末 数据，基本 ，税局 ，审计肯定会询问，也不太 严谨。 资产负债表 资产负债期初数 因为以前年度损益涉及的科目都要调整，所有者权益 期初数也一并 调整。 所有者权益变动表， 上年末 数据 在差错调整后 得出的 期初数 === 资产负债表 期初数
这里 两个 处理，我觉得都有逻辑对应关系，应该都可以吧？第二种 应该是 标准处理方法， 那我采用 第一种 也可以吗？审计，税局那边应该没问题吧？？

回答人：chenyiwei
应采用你说的第二种做法，即直接按照更正后数字重新填列前期比较数据。但在最早比较期间应说明对该期间的年初数调整过程。你说的第一种做法不恰当，不能接受。

提问人：XK2410 时间：2017-04-30 16:09:34
@chenyiwei 应采用你说的第二种做法，即直接按照更正后数字重新填列前期比较数据。但在最早比较期间应说明对该期间的年初数调整过程,如果不在所有者权益变动表本期发生栏/上期差错更正填列，会在下一年度的所有者权益变动表中不能体现出本期发生了差错更正（下一年度/上期），还是应在本期所有者权益变动表填写前期会计差错更正栏填写吧，谢谢

回答人：chenyiwei
不会。因为本年的年初数同样也是经过调整之后的。同时对前期数据的追溯调整也不影响本期利润表发生额。